臺灣雲林地方法院刑事判決　　　　　　　 94年度易字第200號
公　訴　人　臺灣雲林地方法院檢察署檢察官
被　　　告　丙○○　男　23歲.
　　　　　　　　　　國民
　　　　　　辛○○　男　30歲.
　　　　　　　　　　國民
　　　　　　　　　　　(
上列被告因竊盜案件，經檢察官提起公訴（94年度偵字第2008號
）暨擴張起訴事實（94年度偵字第2610號），本院合議庭裁定進
行簡式審判程序，本院判決如下：
    主  文
丙○○共同連續攜帶兇器竊盜，處有期徒刑壹年捌月。扣案之鑰
匙壹支沒收之。
辛○○共同連續攜帶兇器竊盜，累犯，處有期徒刑壹年。扣案之
鑰匙壹支沒收之。
    事  實  及  理  由
一、犯罪事實：
    (一)丙○○前於民國94年間甫因竊盜罪，經本院於94年3 月30
      日，以93年度易字第407 號判處有期徒刑1 年，於94年4
      月18日確定（執行中）；辛○○則於90年間因傷害、毀損
      案件，分別經法院判處有期徒刑4 月、3 月，應執行有期
      徒刑6 月確定，於91年2 月25日執行完畢。
    (二)丙○○、辛○○仍不知悔改，復基於意圖為自己不法所有
      之概括犯意，為下列竊盜犯行：
      1.於94年4 月12日14時45分許，丙○○夥同張茂銘（另案
        移送臺灣南投地方法院審理）本於犯意聯絡，前往雲林
        縣林內鄉○○村○○路230 號前，徒手竊取戊○○所有
        之不鏽鋼、鋼管、鋼條等鐵材（價值約新臺幣（下同）
        7,000 元），得手後，將之變賣朋分花用。
      2.於94年4 月間某日，丙○○與一姓名、年籍不詳之成年
        友人基於犯意聯絡，至甲○○經營位於雲林縣斗六市○○路147 號鐵工廠前，徒手竊取甲○○所有之白鐵數片
        ，得手後，將之變賣朋分花用。
      3.94年4 月中旬某日，丙○○夥同姓名、年籍不詳綽號「
        阿財」之成年男子，及綽號「旺仔」之陳建在基於犯意
        聯絡，至雲林縣古坑鄉新庄83之22號「東泰企業社」前
        ，徒手竊取庚○○所有置於屋外之白鐵窗、白鐵門各1
        片，得手後，將之變賣朋分花用。
      4.94年4 月18日凌晨1 、2 時許，丙○○與辛○○基於犯
        意聯絡，於雲林縣斗六市○○街與合作街口，由辛○○
        在旁把風，丙○○以自備鑰匙開啟壬○○所有車牌號碼
        OT-7962 號自小客車，共同竊取該車得手。
      5.94年4 月25日左右下午17時許，丙○○與辛○○基於犯
        意聯絡，駕駛上開車牌號碼OT-7962 號自小客車，攜帶
        客觀上足以為兇器使用之破壞剪1 支，至乙○○經營位
        於雲林縣斗六市○○里○○路1 號之工廠，竊取乙○○
        所有之白鐵管5 、6 支，得手後，將之變賣朋分花用。
      6.94年4 月下旬某日，丙○○與辛○○基於犯意聯絡，至
        己○○經營位於雲林縣斗六市○○路○ 段267 號之「加
        興不鏽鋼公司」前，共同徒手竊取置放於屋外之油炸機
        1台（價值約10,000元）得手。
      7.94年4 月30日13、14時許，丙○○與辛○○又基於犯意
        聯絡，至雲林縣斗南鎮南昌里舊五福市場空地，由辛○○在旁把風，丙○○以自備鑰匙開啟丁○○所有車牌號
        碼D4-7902 號自小貨車（車上載有釣魚工具1 批、釣魚
        用冰箱1 個、漁網1 件、釣竿4 支、釣魚用火線及電鑽
        1 支等物），共同竊取該車得手。
二、認定犯罪事實所憑證據及理由：
    (一)被告丙○○、辛○○坦白承認上開犯罪事實。
    (二)被害人壬○○、丁○○、乙○○、己○○、甲○○、庚○○、戊○○於警詢中之指訴。
    (三)雲林縣警察局車輛尋獲電腦輸入單1 紙、贓物認領保管單
      2 紙及照片7 張在卷可稽。
    (四)扣案之破壞剪1支可以佐證。
    被告丙○○、辛○○之自白與相關證據均相符合，本件事證
    明確，被告2人之犯行均堪認定。
三、論罪科刑之理由：
    (一)被告丙○○所為，係犯刑法第320 條第1 項竊盜罪（犯罪
      事實(二)、1.2.4.6.7.部分）、同法第321 條第1 項第4 款
      結夥三人以上竊盜罪（犯罪事實(二)、3.部分），與同法第
      321 條第1 項第3 款之攜帶兇器竊盜罪（犯罪事實(二)、5.
      部分）。被告辛○○所為，係犯刑法第320 條第1 項竊盜
      罪（犯罪事實(二)、4.6.7.部分），與刑法第321 條第1 項
      第3款之攜帶兇器竊盜罪（犯罪事實(二)、5.部分）。
    (二)被告丙○○與張茂銘就犯罪事實(二)、1.部分，被告丙○○
      與姓名、年籍不詳之成年友人就犯罪事實(二)、2.部分，被
      告丙○○與陳建在、綽號「阿財」之人就犯罪事實(二)、3.
      部分，被告丙○○與被告辛○○就犯罪事實(二)、4.5.6.7.
      部分，均有犯意聯絡及行為分擔，為共同正犯。
    (三)被告丙○○及辛○○先後多次竊盜犯行，時間緊接，所犯
      均係基本構成要件相同之罪，顯均係基於概括犯意為之，
      均為連續犯，應各依刑法第56條規定，從一重論以刑法第
      321 條第1 項第3 款之攜帶兇器竊盜罪，並依法加重其刑
      。
    (四)又被告辛○○於90年間因傷害、毀損案件，分別經法院判
      處有期徒刑4 月、3 月，應執行有期徒刑6 月確定，於91
      年2 月25日執行完畢等情，有其臺灣高等法院被告全國前
      案紀錄表1 份在卷可稽。被告辛○○於有期徒刑執行完畢
      後，5 年內再犯本件有期徒刑以上之罪，為累犯，應依刑
      法第47條規定，加重其刑，並依法遞予加重。
    (五)本院審酌被告丙○○前有施用毒品及竊盜前科，於94年3
      月30日甫因竊盜案件，經本院判處有期徒刑1 年確定，即
      再犯本案，顯無自新之意，被告丙○○或結夥三人竊盜，
      或持兇器犯案，所竊取之財物包含自小客車、小貨車及不
      鏽鋼、白鐵等物，犯罪情節相當之重，犯罪所生之危害亦
      屬不淺，及其犯後坦承犯行，犯後態度良好；被告辛○○
      前亦有傷害、毀損前科，於犯案當時無正當工作，竟與丙○○共為竊盜犯行，竊取之財物價值匪淺，持破壞剪等物
      竊盜，威脅他人生命、身體安全，及其犯後坦承犯行，具
      有悔意，犯後態度良好等一切情狀，分別量處如主文所示
      之刑。
    (六)扣案之鑰匙1 支，為被告丙○○所有，且供其與被告辛○○竊盜所用之物，爰依刑法第38條第1 項第2 款宣告沒收
      之。至扣案之破壞剪1 支，雖為供被告2 人竊盜所用之工
      具，然並非被告2 人所有，業據被告丙○○、辛○○供述
      在卷；扣案之Ｖ字撬，被告丙○○則否認有攜帶至犯案現
      場，爰不另為沒收之諭知。
四、不另為無罪諭知部分：
    (一)公訴意旨另以：被告辛○○於94年5 月1 日22時在「天元
      莊汽車旅館」，竊取按摩浴缸白金製啟動開關2 個，並破
      壞該旅館內保險套自動販賣機，竊取現金50元硬幣共700
      至800元。
    (二)被告辛○○就此部分雖為有罪答辯，然查：
      1.按被告或共犯之自白，不得作為有罪判決之唯一證據，
        仍應調查其他必要之證據，以察其是否與事實相符，刑
        事訴訟法第156 條第2 項定有明文。又檢察官就被告犯
        罪事實，應負舉證責任，並指出證明之方法。因此，檢
        察官對於起訴之犯罪事實，應負提出證據及說服之實質
        舉證責任。倘其所提出之證據，不足為被告有罪之積極
        證明，或其指出證明之方法，無從說服法院以形成被告
        有罪之心證，基於無罪推定之原則，自應為被告無罪判
        決之諭知（最高法院92年台上字第128 號判例要旨參照
        ）。
      2.公訴人認被告辛○○涉犯上開竊盜犯行，固提出被告辛○○警詢及檢察官面前之供述筆錄為證，依筆錄記載，
        承辦員警陪同被告辛○○至雲林縣林內鄉○○路1 巷6
        號廁所內取出按摩浴缸啟動開關2 個。然而，公訴人並
        未提出被害人之證述，證明查獲之按摩浴缸啟動開關為
        其所失竊，且查獲之按摩浴缸啟動開關並未扣案，遍觀
        卷內亦無贓物認領保管單證明該物品業經被害人領回，
        故公訴人所指被告辛○○此部分之竊盜犯行，僅提出被
        告之自白作為證據，揆諸前揭法條及判例要旨，自不得
        遽認被告辛○○就此部分亦涉犯竊盜罪。從而，被告辛○○此部分之犯罪不能證明，原應為被告辛○○無罪之
        判決，然起訴書認此部分與前開有罪部分有連續犯之裁
        判上一罪關係，爰不另為無罪之諭知。
五、適用之法條：
    依刑事訴訟法第299 條第1 項前段，刑法第28條、第56條、
    第321 條第1 項第3 款、第47條、第38條第1 項第2 款，判
    決如主文。
中　　華　　民　　國　　94　　年　　7 　　月　　12　　日
                  刑事第一庭    法  官　楊　欣　怡
以上正本證明與原本無異。
如不服本判決，應於判決送達後10日內，向本院提出上訴狀
                                書記官　洪　秀　虹
中　　華　　民　　國　　94　　年　　7 　　月　　12　　日
附錄法條：
中華民國刑法第321條
犯竊盜罪而有左列情形之一者，處六月以上、五年以下有期徒刑
：
一  於夜間侵入住宅或有人居住之建築物、船艦或隱匿其內而犯
    之者。
二  毀越門扇、牆垣或其他安全設備而犯之者。
三  攜帶兇器而犯之者。
四  結夥三人以上而犯之者。
五  乘火災、水災或其他災害之際而犯之者。
六  在車站或埠頭而犯之者。
前項之未遂犯罰之。
